【裁判字號】    97,易,3994
【裁判日期】    980316
【裁判案由】    竊盜
【裁判全文】
臺灣臺中地方法院刑事判決              97年度易字第3994號
公  訴  人  臺灣臺中地方法院檢察署檢察官
被      告  甲○○
            丙○○
上列被告等因竊盜案件，經檢察官提起公訴（九十七年度偵字第
一六七八一號），本院判決如下：
    主    文
甲○○共同竊盜，累犯，處拘役拾日，如易科罰金，以新臺幣
壹仟元折算壹日。
丙○○共同竊盜，處拘役貳拾日，如易科罰金，以新臺幣壹仟元
折算壹日。
    犯罪事實
一、甲○○前因公共危險案件，經本院以九十五年度中交簡字第
    二一六九號判決處以有期徒刑四月，如易科罰金，以新臺幣
    一千元折算一日確定，復經本院以九十六年度聲減字第三三
    ○六號裁定減為期徒刑二月，如易科罰金，以新臺幣一千元
    折算一日確定，於民國九十六年八月三十日縮刑期滿執行完
    畢。詎猶不知悔改，與其女友丙○○基於意圖為自己不法所
    有之犯意聯絡，於九十七年七月五日晚間八時許，由甲○○
    騎駛車牌號碼ＶＯＹ－○六二號輕型機車搭載丙○○，至臺
    中縣大里市○○路○段國道四號工地，共同徒手竊取該工地
    承包商利德股份有限公司（下稱利德公司）所有裁切所剩之
    鋼筋約四十五公斤（價值約新臺幣三千元），得手後，將之
    藏置於該工地外附近之大里橋下待日後變賣。嗣於同年月六
    日凌晨一時三十分許，經警於前揭大里橋下查獲，並扣得上
    開鋼筋約四十五公斤（已由利德股份有限公司該工地負責人
    乙○○領回），始知上情。
二、案經臺中縣警察局霧峰分局報請臺灣臺中地方法院檢察署檢
    察官偵查起訴。
    理  由
一、訊據被告甲○○、丙○○固坦承有於上開時間拿取前述鋼筋
    約四十五公斤，惟矢口否認有何竊盜犯行，均辯稱：前述鋼
    筋是在大里溪邊撿到的，因為有工人說可以撿，伊才撿的云
    云。然查：
  (一)被告二人於偵查及本院審理時均否認在前揭工地內竊取前述
    鋼筋約四十五公斤，然被告甲○○、丙○○於警詢中均供稱
    ：伊二人於九十七年七月五日晚間八時至九時許，在臺中縣
    大里市○○路○段國道四號工程工地內竊取到鋼筋約四十五
    公斤，伊二人一起走下大里橋下工地內徒手竊取工地內的鋼
    筋等語（參見警卷第三、十頁），則被告二人於偵查及本院
    審理時翻異前詞，已非無疑。
  (二)證人許智安於本院審理時證稱：伊於九十七年七月五日在臺
    中縣大里市○○路○段國道四號工程工地擔任現場工程師，
    該工地用剩的鋼筋都放置在工區內，並沒有在工地圍牆外面
    ，是屬利德公司所有，用剩的鋼筋會發包給專門人員處理，
    不會讓非授權以外的人撿拾，伊沒有向工人說用剩的鋼筋可
    以交給別人來變賣等語（參見本院卷第七一頁至七二頁），
    足見前述鋼筋係置於工地內，且為利德公司所有。又該工地
    裁切用剩的鋼筋既由利德公司發包給專門人員處，當屬有價
    值之物，利德公司不可能將多達四十五公斤之用剩的鋼筋棄
    置在大里溪旁或工地圍牆外，是被告二人空言辯稱係在大里
    溪旁撿拾得來，顯不實在。
  (三)被告甲○○於偵查中辯稱：因上星期五有人跟伊說那個工地
    有鋼筋可以撿，至於是何人跟伊說的，伊不知道名字云云（
    參見偵查卷第九頁），被告丙○○於偵查中辯稱：伊是與被
    告甲○○一起去那邊撿鋼鐵，那是工地人家不要的，工地的
    人說那些鐵弄下來不要的，叫伊去撿，伊與被告甲○○七月
    五日下午五時就在那裏撿鐵，後來有工人說可以撿，不過要
    等晚上再去撿，工地的人說會把那些鐵弄下來，叫伊與被告
    甲○○晚上去搬云云（參見偵查卷第十頁）。被告二人雖抗
    辯係工地工人同意渠等二人撿拾鋼筋，惟被告二人迄今未能
    提供該名工人之姓名年籍供本院查證，且證人許智安於本院
    審理時亦證述未向工人說用剩的鋼筋可以交給別人來變賣等
    語（參見本院卷第七二頁），是被告二人抗辯即非無疑；又
    真若有工人向被告二人表示可撿拾工地內鋼筋，惟該工人亦
    非工地負責人，有何權限可決定此事？況被告丙○○亦自承
    「要晚上才能撿」，如係合法撿拾鋼筋怎會要被告二人等到
    晚上無人時去「撿」鋼筋，足徵被告二人挑夜間無人時進入
    工地拿取鋼筋，渠等二人顯已知前述鋼筋為有主之物，難謂
    主觀上無不法所有之意圖。
  (四)此外，復有臺中縣警察局霧峰分局大里分駐所扣押筆錄一份
    、贓物認領保管單一紙、刑案現場測繪圖一張、查獲時照片
    六張、前述機車照片二張在卷可憑，本案事證明確，被告二
    人犯行足堪認定，應依法論科。
二、被告二人未經利德公司同意，擅自進入工地徒手拿取利德公
    司所有之裁切所剩之鋼筋約四十五公斤，核渠等所為，均係
    犯刑法第三百二十條第一項普通竊盜罪。被告二人於竊盜犯
    行有犯意聯絡及行為分擔，為共同正犯。被告甲○○前因公
    共危險案件，經本院以九十五年度中交簡字第二一六九號判
    決處以有期徒刑四月，如易科罰金，以新臺幣一千元折算一
    日確定，復經本院以九十六年度聲減字第三三○六號裁定減
    為期徒刑二月，如易科罰金，以新臺幣一千元折算一日確定
    ，於九十六年八月三十日縮刑期滿執行完畢，有臺灣高等法
    院被告全國前案紀錄表及臺灣臺中地方法院檢察署刑案資料
    查註紀錄表附卷可稽，被告甲○○前受有期徒刑執行完畢，
    五年以內故意再犯本件有期徒刑以上之罪，為累犯，依刑法
    第四十七條第一項規定加重其刑。爰審酌被告二人未經同意
    擅自進入工地內拿取利德公司所有之裁切所剩之鋼筋約四十
    五公斤，行為雖屬不當，然被告二人竊得之物價值非鉅，惡
    性不重，暨渠等犯罪之動機、目的、手段、犯罪所得，及犯
    後否認犯行等一切情狀，各量處如主文所示之刑，並均諭知
    易科罰金之折算標準，以示懲儆。
據上論斷，應依刑事訴訟法第二百九十九條第一項前段，刑法第
二十八條、第三百二十條第一項、第四十一條第一項前段、第四
十七條第一項，判決如主文。
中    華    民    國    98    年    3     月    16    日
                  刑事第十三庭  法  官  黃裕仁
以上正本證明與原本無異。
如不服本判決應於收受判決後十日內向本院提出上訴書狀，並應
敘述具體理由；其未敘述上訴理由者，應於上訴期間屆滿後二十
日內向本院補提理由書（均須按他造當事人之人數附繕本，切勿
逕送上級法院）。
                                書記官  何惠文
中    華    民    國    98    年    3     月    16    日
附錄論罪科刑法條
中華民國刑法第三百二十條第一項
意圖為自己或第三人不法之所有，而竊取他人之動產者，為竊盜
罪，處五年以下有期徒刑、拘役或五百元以下罰金。


司法院資訊處製作；財團法人民間司法改革基金會備份。
